【裁判字號】    90,上訴,195
【裁判日期】    891219
【裁判案由】    搶奪
【裁判全文】
臺灣高等法院臺中分院刑事判決            民國九十年度上訴字第一九五號
    上  訴  人
    即  被  告  甲○○
右上訴人因搶奪案件，不服台灣台中地方法院中華民國八十九年十二月十九日第一審
判決（民國八十九年度訴字第二七０七號，起訴案號：台灣台中地方法院檢察署民國
八十九年度偵字第一七０八七號），提起上訴，本院判決如左：
    主    文
上訴駁回。
    事    實
甲○○於民國八十六年間因違反麻醉藥品管理條例案件，被判處有期徒刑六月，於八
十七年四月十二日執行完畢，又於八十七年間再犯違反麻醉藥品管理條例案件被判處
有期徒刑七月，於八十八年八月一日執行完畢，素行不佳。八十九年七月二十六日凌
晨因打電動玩具將現款花用完畢，於同日凌晨三時許，騎機車途經台中市○區○○路
一一三巷四弄三號一樓門口時，見乙○○單獨一人進入該棟大樓電梯，竟萌不法所有
之意圖，起意搶奪乙○○之皮包，即將機車未熄火而停於門外，頭載安全帽尾隨進入
該大樓電梯內，利用乙○○疏於防備之際，搶奪其掛於右手臂上之皮包一只，內有新
台幣（下同）二千元，信用卡、身分證、汽車及機車駕駛執照各一張，電話號碼00
00000000號行動電話一具，得手後即刻騎乘機車加速離去。嗣將上開證件及
信用卡丟棄在路旁之垃圾桶內，並到電動玩具店將搶奪來之二千元打玩花用，再於同
日上午購買台灣大哥大股份有限公司之預付卡一張，使用上開行動電話通話，隨於翌
日將該行動電話出售予舊貨收購商。事後警方依電話公司提供之預付卡資料查出甲○
○有使用上開行動電話話機而查獲。案經台中市警察局第三分局報由臺灣臺中地方法
院檢察署檢察官偵查起訴。
    理    由
一、訊據上訴人即被告甲○○，對上開犯行坦承不諱，核與被害人乙○○指訴的情節
    相符，又有台灣大哥大股份有限公司預付卡用戶名單及通話紀錄各一份附卷可稽
    ，事證明確，犯行堪以認定。
二、核上訴人所為，係犯刑法第三百二十五條第一項之罪，其先後於八十六年及八十
    七年間因違反麻醉藥品管理條例案件，分別被判處有期徒刑六月及七月，於八十
    七年四月十二日、八十八年八月一日執行完畢，有被告全國前案紀錄表及被告刑
    案查註紀錄表各一份在卷足憑，五年內再犯本罪，係為累犯，依法加重其刑。原
    審以上訴人罪證明確，於審酌其年輕力壯，不思以正當方法賺錢，竟貪逸惡勞，
    以暴力手段搶奪他人財物，影響社會秩序等情狀，而量處有期徒刑一年六月，認
    事用法，均無不合，量刑亦屬適當，上訴人上訴意旨認原判決量刑過重，請求減
    輕，為無理由，應予駁回。
三、據上論斷，應依刑事訴訟法第三百六十八條，判決如主文。
本案經檢察官丙○○到庭執行職務。
中      華      民      國      九十     年       二      月   二十七   日
                                    臺灣高等法院臺中分院刑事第八庭
                                          審判長法  官  羅  得  村
                                                法  官  劉  榮  服
                                                法  官  林  輝  煌
右正本證明與原本無異。
如不服本判決應於收受送達後十日內向本院提出上訴書狀，其未述上訴之理由者並
得於提起上訴後十日內向本院補提理由書（均須按他造當事人之人數附繕本）。
                                                書記官  林  水  濱
中      華      民      國      九十     年       三      月      一    日
附錄：
刑法第三百二十五條第一項：
意圖為自己不法之所有，而搶奪他人之動產者，處六月以上五年以下有期徒刑。
                                                                        Ｃ


司法院資訊處製作；財團法人民間司法改革基金會備份。
